# 计算股东数会考虑股东的股东吗？

提问人：中国人 1 号 时间：2016-08-05 17:13:39
比如一家公司有 5 个股东，其中一家股东其有 10 名股东，则计算这家公司的股东数是4+10吗？

回答人：chenyiwei
如果该股东就是一个单纯的持股平台，除了持有该目标公司股份以外无其他重大资产和业务，则很可能要向上追溯到实际股东。